【裁判字號】    97,交抗,11
【裁判日期】    970103
【裁判案由】    聲明異議
【裁判全文】
臺灣高等法院臺中分院刑事裁定          97年度交抗字第11號
抗  告  人
即受處分人  甲○○
上列抗告人因聲明異議案件，不服臺灣彰化地方法院中華民國96
年11月20日所為裁定（96年度交聲字第813號）提起抗告，本院
裁定如下：
    主  文
抗告駁回。
    理  由
一、本件經本院審酌結果，認為原審法院所為異議駁回之裁定，
    並無不合，應予維持，並引用原審裁定之理由（如附件）。
二、抗告意旨略以：警方是否在機車手把指紋確定何人騎車？
    機車一定要自己騎嗎？別人受傷要在旁邊等人嗎？云云
    。
三、按汽車駕駛人，駕駛汽車經測試檢定酒精濃度超過規定標準
    ，處新台幣1萬5千元以上6萬元以下罰鍰，並當場移置保管
    該汽車及吊扣其駕駛執照1年；又汽車駕駛人飲用酒類或其
    他類似物後其吐氣所含酒精濃度超過每公升0.25毫克或血液
    中酒精濃度超過百分之0.05以上者，不得駕車，道路交通管
    理處罰條例第35條第1項第1款、道路交通安全規則第114條
    第2款有明文規定。經查抗告人甲○○駕駛MB6－889號重機
    車，於96年6月17日2時35分，在彰化市○○○道0.2K往花壇
    處，因「酒後騎乘MB6－889號重機車肇事，經實施抽血檢測
    ，血液中酒精含量為265MG/DL，換算呼氣值為1.32MG/L」而
    違規，經彰化縣警察局彰化分局快官派出所專責交通事故處
    理小組員警陳瑞茂填製舉發違反道路交通管理事件通知單，
    經原處分機關乃依據道路交通管理處罰條第35條第1項第1款
    ，裁處駕駛人新臺幣49,500元罰鍰，並吊扣其駕駛執照12
    個月等情，有彰化縣警察局彰警交字第I00000000號舉發違
    反道路交通管理事件通知單在卷可稽，並經原審法院調閱臺
    灣彰化地方法院檢察署96年度偵字第7575號偵查卷宗查核無
    誤，有道路事故現場圖、道路事故調查報告表(一)、現場與車
    損照片、秀傳紀念醫院診斷證明書、被告檢驗報告查詢生化
    報告、刑法第185條之3案件測試觀察紀錄表附於該偵查卷宗
    可稽；又抗告人所涉明知飲用酒類已不能安全駕駛動力交通
    工具之犯行，業經臺灣彰化地方法院檢察署檢察官偵查後，
    認事證明確，惟審酌抗告人酒後騎乘機車係自撞中央分隔島
    ，未對他人造成危險，所犯情節尚屬輕微，且受有重傷，經
    此教訓應知所警愓等情，乃依職權為不起訴處分確定，亦有
    臺灣彰化地方法院96年度偵字第7575號不起訴處分書在卷可
    參，足證抗告人確有本件舉發警員所指酒後乘騎上開重機車
    之違規行為，原審因認本件異議為無理由，所為駁回異議之
    裁定，並無不合，已如前述。抗告人仍執陳詞提起抗告，任
    意指摘原裁定不當，並無理由，應予駁回。
四、爰依道路交通事件處理辦法第26條，刑事訴訟法第412條，
    裁定如主文。
中    華    民    國    97    年    1     月    3     日
            刑事第七庭  審判長法  官  林  榮  龍
                              法  官  江  錫  麟
                              法  官  鄭  永  玉
上列正本證明與原本無異。
不得再抗告。
                              書記官    瑞  芳
中  華    民    國    97    年    1     月      7  日


司法院資訊處製作；財團法人民間司法改革基金會備份。
